ACORDAO-COMPLETO-2402151

ACÓRDÃO 11055/2021 ATA 30/2021 - SEGUNDA CÂMARA

VISTOS, relatados e discutidos estes autos de Recurso de Reconsideração interposto pela Associação Mário Lemos Falcão de Apoio à Cultura e à Educação (Amface) contra o Acórdão 10673/2018-TCU-Segunda Câmara (Rel. Min. Marcos Bemquerer) ;
ACORDAM os Ministros do Tribunal de Contas da União, reunidos em sessão do 2ª Câmara, diante das razões expostas pelo relator, com fundamento nos arts. 32, inciso I, 33 da Lei 8.443/1992 e nos arts. 285 do Regimento Interno, em:
9.1. conhecer dos recursos e, no mérito, negar-lhes provimento;
9.2. dar ciência deste acórdão à recorrente e aos demais interessados.

Recurso de reconsideração interposto pela Associação Mário Lemos Falcão de Apoio à Cultura e à Educação  Amface (peças 76 a 82, 84 e 87) contra o Acórdão 10673/2018  2ª Câmara, Rel. Min. Marcos Bemquerer

Segunda Câmara

Município de Aliança/PE.

3. Interessados/Responsáveis/Recorrentes:
3.1. Interessado: Ministério do Desenvolvimento Social (extinta) (05.526.783/0001-65)
3.2. Responsáveis: Associação Mário Lemos Falcão de Apoio à Cultura e à Educação - Amface (13.625.168/0001-34); Azoka José Maciel Gouveia (XXX.742.814-XX)
3.3. Recorrente: Associação Mário Lemos Falcão de Apoio à Cultura e à Educação - Amface (13.625.168/0001-34).

13.1. Ministros presentes: Bruno Dantas (Presidente), Augusto Nardes, Aroldo Cedraz (Relator) e Raimundo Carreiro.
13.2. Ministro-Substituto presente: André Luís de Carvalho.

AROLDO CEDRAZ

Ministro-Substituto Marcos Bemquerer Costa.

Transcrevo, a seguir, instrução elaborada pela Secretaria de Recursos deste Tribunal (peça 98) , que contou, por meio de delegação de competência, com a anuência do Diretor da unidade responsável (peças 99) , bem como do representante do MPTCU (peça 100) :
"INTRODUÇÃO
Trata-se de recurso de reconsideração interposto pela Associação Mário Lemos Falcão de Apoio à Cultura e à Educação - Amface (peças 76 a 82, 84 e 87) contra o Acórdão 10673/2018-TCU-Segunda Câmara, Rel. Min. Marcos Bemquerer (peça 55) , a seguir reproduzido com grifos:
ACORDAM os Ministros do Tribunal de Contas da União, reunidos em sessão da 2ª Câmara, ante as razões expostas pelo Relator, em:
9.1. com fundamento nos arts. 1º, inciso I, 16, inciso III, alínea c, 19, caput, e 23, inciso III, da Lei 8.443/1992, julgar irregulares as contas do Sr. Azoka José Maciel Gouveia e da Associação Mário Lemos Falcão de Apoio à Cultura e à Educação, condenando-os ao pagamento das quantias abaixo especificadas, com a fixação do prazo de quinze dias, a contar das notificações, para que comprovem, perante o Tribunal (art. 214, inciso III, alínea a, do Regimento Interno/TCU) , o recolhimento da dívida ao Fundo Nacional de Assistência Social, atualizada monetariamente e acrescida dos juros de mora, calculados a partir da correspondente data, até a data do efetivo recolhimento, na forma prevista na legislação em vigor:
9.1.1. Sr. Azoka José Maciel Gouveia:
	Valor (R$) 
	Data

	10.807,10
	11/1/2011

	142,50
	18/2/2011

	1.330,00
	25/2/2011

	1.330,00
	28/2/2011

	1.864,43
	28/2/2011

	1.377,50
	29/3/2011

	1.377,50
	31/3/2011

	1.377,50
	31/3/2011

	2.556,61
	1º/4/2011

	341,65
	5/4/2011

	1.377,50
	29/4/2011

	1.377,50
	2/5/2011

	1.377,50
	6/5/2011

	1.377,50
	31/5/2011

	1.377,50
	31/5/2011

	1.377,50
	4/6/2011

	2.303,00
	17/6/2011

	1.377,50
	1º/7/2011

	1.377,50
	5/7/2011

	1.377,50
	2/8/2011

	1.377,50
	3/8/2011

	1.377,50
	8/8/2011

	2.758,00
	8/8/2011

	100,75
	24/8/2011

	1.377,50
	6/9/2011

	1.377,50
	6/9/2011

	1.377,50
	14/9/2011

	48.000,00
	20/9/2011

	1.377,50
	3/10/2011

	1.377,50
	5/10/2011

	2.078,76
	24/10/2011

	15.000,00
	3/11/2011

	1.377,50
	4/11/2011

	1.377,50
	4/11/2011

	840,00
	24/11/2011

	48,00
	27/11/2011

	401,17
	29/11/2011

	1.377,50
	7/12/2011

	1.377,50
	7/12/2011

	1.377,50
	8/12/2011

	3.569,03
	30/12/2011

	384,01
	30/12/2011

	2.520,94
	11/1/2011

	760,00
	25/1/2011

	760,00
	10/2/2011

	760,00
	11/3/2011

	1.450,00
	6/3/2011

	1.450,00
	29/3/2011

	1.020,00
	20/1/2011

	2.141,64
	20/1/2011

	6.026,70
	16/2/2011

	2.587,60
	18/3/2011

	5.599,96
	23/3/2011

	360,00
	28/4/2011

	2.520,35
	30/5/2011

	1.395,20
	20/9/2011

	3.072,14
	20/9/2011

	16.332,70
	13/11/2011

	726,66
	30/4/2011

	726,66
	30/4/2011

	602,05
	30/4/2011

	545,00
	31/5/2011

	545,00
	31/5/2011

	574,41
	31/5/2011

	1.017,33
	31/5/2011

	545,00
	31/10/2011

	545,00
	31/10/2011

	574,41
	31/10/2011

	545,00
	31/10/2011

	545,00
	31/10/2011

	545,00
	31/10/2011

	633,23
	31/10/2011

	536,10
	31/10/2011

	545,00
	30/11/2011

	545,00
	30/11/2011

	574,41
	30/11/2011

	545,00
	30/11/2011

	545,00
	30/11/2011

	545,00
	30/11/2011

	633,23
	30/11/2011

	574,41
	30/11/2011

	2.661,10
	11/2/2011

	2.601,30
	15/4/2011

9.1.2. Sr. Azoka José Maciel Gouveia solidariamente com a Associação Mário Lemos Falcão de Apoio à Cultura e à Educação:
	Valor (R$) 
	Data

	90.688,00
	12/12/2011

9.2. aplicar individualmente ao Sr. Azoka José Maciel Gouveia e à Associação Mário Lemos Falcão de Apoio à Cultura e à Educação a multa prevista no art. 57 da Lei 8.443/1992, respectivamente nos valores de R$ 42.000,00 (quarenta e dois mil reais) e R$ 13.000,00 (treze mil reais) , fixando-lhes o prazo de 15 (quinze) dias, a contar do recebimento das notificações, para que comprovem, perante o Tribunal, o recolhimento das dívidas ao Tesouro Nacional (art. 214, inciso III, alínea a, do Regimento Interno/TCU) , atualizadas monetariamente desde a data deste Acórdão até a data do efetivo recolhimento, se forem pagas após o vencimento, na forma da legislação em vigor;
9.3. autorizar, caso requerido, com base no art. 26 da Lei 8.443/1992, o parcelamento das dívidas constantes nos subitens 9.1 e 9.2 deste Acórdão em até 36 (trinta e seis) parcelas mensais e sucessivas, sobre as quais incidirão os correspondentes acréscimos legais (débito: atualização monetária e juros de mora; multa: atualização monetária) , esclarecendo aos responsável que a falta de pagamento de qualquer parcela importará no vencimento antecipado do saldo devedor, sem prejuízo das demais medidas legais;
9.4. autorizar, desde logo, a cobrança judicial das dívidas, nos termos do art. 28, inciso II, da Lei 8.443/1992, caso não atendidas as notificações;
9.5. enviar cópia deste Acórdão à Procuradoria da República no Estado de Pernambuco, nos termos do art. 16, § 3º, da Lei 8.443/1992 c/c art. 209, § 7º, do Regimento Interno/TCU.
HISTÓRICO
Os autos cuidam de Tomada de Contas Especial instaurada pelo Ministério do Desenvolvimento Social contra Azoka José Maciel Gouveia, ex-prefeito de Aliança/PE (gestão 2009/2012) , em face da impugnação parcial das despesas executadas com recursos federais transferidos ao município pelo Fundo Nacional de Assistência Social - FNAS, no exercício de 2011, na modalidade fundo a fundo (peça 56, p. 1) . 
O repasse das verbas tinha por escopo o financiamento federal de ações continuadas de assistência social, para execução dos Serviços de Proteção Social Básica e Proteção Social Especial no âmbito do Sistema Único de Assistência Social. Para tanto, o ente recebeu, em 2011, recursos do FNAS no montante de R$ 706.932,40. 
De acordo com a Nota Técnica 6753/2015-CPCRFF/CGPC/DEFNAS (peça 16, p. 1-26) , constataram-se irregularidades que maculam a gestão dos recursos: a) ausência de documentos que concedam suporte às movimentações financeiras das contas correntes do programa; e b) recursos aplicados em despesas não relacionadas aos objetivos do programa (v.g., folha de pagamento, material gráfico e locação de veículos) . 
Em consequência dessas constatações, o tomador de contas propôs a glosa parcial dos recursos transferidos e instaurou a presente Tomada de Contas Especial, em vista da execução de despesas incompatíveis com o programa (despesas inelegíveis) . 
No Relatório de Tomada de Contas Especial (peça 34, p. 3) , foi quantificado o prejuízo de R$ 285.335,54 (valor original) , atribuindo-se responsabilidade a Azoka José Maciel Gouveia, ex-Prefeito, porquanto a aplicação dos recursos federais repassados ocorreu na sua gestão (de 2009 a 2012) . 
Nesta Corte, a Secretaria de Controle Externo de Tomada de Contas Especial - Secex/TCE apurou que o município efetuou pagamentos à Associação Mário Lemos Falcão de Apoio à Cultura e à Educação - Amface, com recursos do FNAS, no valor de R$ 90.688,00, referente à realização de cursos de formação profissional, no período de janeiro de 2011 a setembro de 2012. Nada obstante, não foi disponibilizada a documentação que atestasse a efetiva execução dessa despesa (peça 56, p. 1) .
Devidamente citados, o ex-Prefeito não se manifestou, deixou transcorrer in albis o prazo que lhe foi conferido, sem recompor o prejuízo ao erário e sem oferecer defesa, o que caracteriza a revelia prevista no art. 12, § 3º, da Lei 8.443/1992. A associação acudiu ao chamamento, mas não apresentou documentação comprobatória do regular emprego dos recursos (peça 56, p. 2) .
Por resultado, foram julgadas irregulares as contas do ex-Prefeito e da Associação, bem como imputação de débitos e aplicação da multa do art. 57 da Lei 8.443/1992, conforme acórdão acima transcrito.
Não resignada, a Amface interpôs recurso de reconsideração, objeto do presente exame.
EXAME DE ADMISSIBILIDADE
Consoante com o despacho do Min. Rel. Aroldo Cedraz, alinha-se ao exame preliminar que concluiu pela admissibilidade recursal e reconheceu a incidência do efeito suspensivo sobre os itens 9.1, 9.1.2, 9.2 e 9.4 do Acórdão 10673/2018-TCU-Segunda Câmara (peças 94 a 97) .
EXAME TÉCNICO
A questão central tratada no recurso refere-se à comprovação física e financeira da boa e regular aplicação dos recursos oriundos do Fundo Nacional de Assistência Social à Associação Mário Lemos Falcão de Apoio a Cultura e Educação. 
A recorrente foi citada em decorrência da ausência de comprovações de despesas no valor de R$ 90.688,00, para promoção de cursos de qualificação profissional para sessenta mães e Terapia Ocupacional para sessenta idosos (peça 5, p. 55-57) (peça 16, p. 9) .
Verificou-se ausência de informações e de documentos complementares que pudessem comprovar a execução da despesa, a exemplo de (peça 46) : 
- Informações acerca dos dias, locais e horários em que ocorreram os cursos; 
- Nomes dos Técnicos e Educadores responsáveis pelos cursos; 
- Planejamento; 
- Conteúdo Programático; 
- Fichas de matrículas;
- Atas de Frequência; 
- Certificados de Conclusão de Curso; 
- Ausência de termos de recebimento de bolsas, camisas e material didático; 
- Ausência de cópia da apostila disponibilizada nos cursos; 
- Relatórios de avaliação; 
- Registros Fotográficos; dentre outros;
 - Ausência de recolhimento para o INSS nos exercícios de 2011 e 2012 pela Associação, conforme consulta ao sistema Gfip-web da Dataprev; e 
- Ausência de pesquisa de preços, de detalhamento das quantidades dos materiais e serviços constantes do orçamento apresentado pela Prefeitura no Processo Licitatório nº 084/2011, Tomada de Preços n° 006/2011, que precedeu a assinatura do Contrato.
O Programa Centro de Referência de Assistência Social - CRAS /Programa de Atenção Integral às Famílias - PAIF tinha por objetivo oferecer cursos de qualificação profissional e oficina socioeducativa para cem adolescentes inscritos no Projovem, qualificação profissional para sessenta mães, sessenta pais e oficinas de socialização para sessenta idosos de Aliança/PE.
Razões recursais
Em sua defesa, a Amface apresentou material atinente à prestação de contas, a exemplo de cópias de documentos que relatam:
- execução de cursos de qualificação profissional; 
- nota de empenho dos recursos realizado pela Prefeitura de Aliança/PE (peça 76, p. 3) ; 
- extrato bancário com o registro da transferência da conta corrente da prefeitura (R$ 89.327,68) à Amface (peça 76, p. 4) ; 
- parecer técnico 67/2017, elaborado pelo Ministério Público Federal em que se concluiu por comprovadas as despesas da ordem de R$ 71.983,78 (peça 76, pp. 6-11) , além de cópia da tramitação do inquérito civil e conclusão pela inexistência de irregularidades (peças 84 e 87) ;
- justificativa da Amface de que a diferença de valor de R$ 17.343,90 corresponde ao pagamento de despesas administrativas e de manutenção da Amface (peça 76, p. 15) ;
- regularidade do funcionamento da entidade (peça 76, pp. 16-21) ;
- atividades desenvolvidas em Aliança/PE, folder, fotografias, listas de frequências nos cursos promovidos, avaliação dos cursos (peça 76, pp. 22-90) e outros.
Análise
Dos documentos apresentados, averígua-se a comprovação da execução dos cursos e a tentativa de se comprovar a regularidade financeira. 
No que concerne à execução física, das provas acostadas aos autos, entende-se comprovada a realização do programa conforme listas de presenças (peça 76, pp. 46-90; peça 77, peça 80, pp. 27-70, peça 81) , fotografias (peça 76, pp. 26-43, peça 79, pp. 32-50, peça 80, pp. 1-25, peça 81, peça 82) , avaliações dos cursos (peça 77, pp. 62-81, peças 78 e 79, pp. 1-11, peça 81) , e a capacitação técnica dos docentes (peça 79, pp. 16-27) . 
Portanto, verifica-se a realização dos cursos no período de 28/11/2011 a 9/12/2011, no período tarde e noite, nas modalidades de "corte e costura", "doces e salgados", "eletricista predial", "refrigeração", "sandálias decorativas", "terapia ocupacional" (peça 76, pp. 46-90; peça 77, pp. 1-61) ; bem como módulos para o Projovem de "design gráfico", "montagem e desmontagem de computadores", "reciclagem de papel" (peças 80 e 81) .
No que concerne à execução financeira, veja-se que há comprovação do valor repassado pela Prefeitura à Amface, conforme nota de empenho municipal e o extrato da conta corrente que registra a transferência dos recursos, no valor de R$ 89.327,68 (peça 76, p. 4) . 
Contudo, a Amface não apresenta recibos, notas fiscais, faturas, cheques, extratos bancários, relação de pagamentos a fim de demonstrar as despesas realizadas em razão do emprego dos recursos públicos no programa social, situação que afronta o art. 70, parágrafo único, da CF, bem assim o art. 93 do Decreto-lei 200/1967 c/c o art. 66 do Decreto 93.872/1986.
Convém reviçar que a comprovação da boa e regular aplicação de recursos públicos transferidos mediante convênio e outros instrumentos congêneres evidencia-se mediante a execução física e a execução financeira da avença, acompanhada do nexo de causalidade entre uma e outra (Acórdão 597/2019-TCU-Segunda Câmara, Rel. Min. Marcos Bemquerer) . 
Ainda, a entidade apresenta inúmeras cópias do Parecer Técnico 64/2017-SESAP-MPF, de 16/8/2018, do Ministério Público Federal (peças 49, 76, 84, 87) , que conclui pela comprovação do emprego de R$ 71.983,78 do contratado pelo município. Todavia, é razoável supor que, naquela oportunidade, a entidade tenha anexado elementos comprobatórios que não foram apresentados a esta Corte de Contas. A falta dos elementos relativos aos dispêndios não permite concluir sobre a correta aplicação dos recursos nos cursos de formação profissional para os quais a Associação foi contratada. Era imprescindível que a Amface apresentasse a esta Corte tais provas, especialmente por se tratar de instâncias de apuração distintas.
Demais disso, como bem pontuado pelo Relator a quo, as investigações policiais e inquéritos conduzidos pelo Parquet ou qualquer processo decorrente desses procedimentos preliminares não vinculam este Tribunal, pois incide na espécie o princípio da independência das instâncias pacificado no magistério jurisprudencial desta Corte, sob a intelecção de que não há litispendência entre processos em curso neste Tribunal e procedimentos investigatórios ou processos em andamento no Poder Judiciário (peça 56, pp. 2-3) . 
O envio de documentação incompleta impede a demonstração da correta aplicação dos recursos e do nexo de causalidade (Acórdão 717/2008-TCU-Segunda Câmara, Rel. Min. Augusto Sherman) . Por sua vez, a Amface não apresentou ao TCU a completude das informações prestadas ao MPF/PE, absteve-se de comprovar a regular execução financeira dos recursos federais, motivo pelo qual não se vislumbra o nexo de causalidade entre a receita e as despesas. 
Esclareça-se à recorrente que não compete ao TCU realizar diligências, inspeções ou perícias para coligir provas adicionais às que se encontram nos processos (Acórdão 6214/2016-TCU-Segunda Câmara, Rel. Min. Ana Arraes) , dado que constitui obrigação do responsável apresentar os elementos necessários à sua defesa e/ou a demonstrar a boa e regular aplicação dos recursos que lhe foram confiados.
Ante os argumentos e provas insuficientes a desconstituir a decisão recorrida, o recurso deve ser conhecido para que seja denegado provimento.
CONCLUSÃO
Trata-se de recurso de reconsideração interposto pela Associação Mário Lemos Falcão de Apoio à Cultura e à Educação - Amface contra o Acórdão 10673/2018-TCU-Segunda Câmara, Rel. Min. Marcos Bemquerer.
A entidade apresenta documentos a título de prestação de contas. A documentação enviada se mostra apta a demonstrar a realização dos cursos de qualificação profissional e de terapia ocupacional para os quais fora contratada. Todavia, não comprovam as despesas incorridas para a realização do objeto, motivo pelo qual não se pode concluir pela regularidade da aplicação dos recursos que lhe foram confiados.
Na ausência de elementos/defesa/dados/razões recursais capazes de modificar o entendimento do Tribunal, o recurso deve ser conhecido para que lhe seja denegado provimento.
PROPOSTA DE ENCAMINHAMENTO
Ante o exposto, com fundamento no art. 32, inc. I, e 33, da Lei 8.443/1992 c/c o art. 285, caput e § 1º, do RI/TCU, submete-se à consideração superior a presente análise do recurso de reconsideração interposto pela Associação Mário Lemos Falcão de Apoio à Cultura e à Educação - Amface contra o Acórdão 10673/2018-TCU-Segunda Câmara, com a proposta de:
conhecer do recurso e, no mérito, negar-lhe provimento;
dar conhecimento à recorrente e aos demais interessados da decisão que vier a ser prolatada."
É o Relatório.

Luiz Cavalcanti de Petribú Neto (OAB 22.943/PE) representando Azoka José Maciel Gouveia.

Subprocurador-Geral Lucas Rocha Furtado.

TOMADA DE CONTAS ESPECIAL. PROGRAMA NACIONAL DE GOVERNO. TRANSFERÊNCIAS FUNDO A FUNDO. NÃO COMPROVAÇÃO DA BOA E REGULAR APLICAÇÃO DOS RECURSOS FEDERAIS RECEBIDOS. CITAÇÃO. REVELIA DO EX-GESTOR. ALEGAÇÕES DE DEFESA APRESENTADAS POR ENTIDADE PRIVADA INSUFICIENTES PARA AFASTAR AS OCORRÊNCIAS CONSTATADAS. CONTAS IRREGULARES. DÉBITO E MULTA. RECURSO DE RECONSIDERAÇÃO. AUSÊNCIA DE NEXO CAUSAL ENTRE OS RECURSOS TRANSFERIDOS. NÃO PROVIMENTO. CIÊNCIA.

TOMADA DE CONTAS ESPECIAL (TCE)

Secretaria de Recursos (Serur); Secretaria de Controle Externo de Tomada de Contas Especial (SecexTCE).

Trata-se de Recurso de Reconsideração interposto pela Associação Mário Lemos Falcão de Apoio à Cultura e à Educação - Amface (peças 76 a 82, 84 e 87) contra o Acórdão 10673/2018-TCU-Segunda Câmara, Rel. Min. Marcos Bemquerer, que julgou irregulares as contas da associação, condenou-a em débito e aplicou-lhe multa no valor de R$ 13.000,00.
2.	A TCE foi instaurada pelo extinto Ministério do Desenvolvimento Social contra Azoka José Maciel Gouveia, ex-prefeito de Aliança/PE (gestão 2009/2012) , em face da impugnação parcial das despesas executadas com recursos federais transferidos ao município pelo Fundo Nacional de Assistência Social - FNAS, no exercício de 2011. Na fase externa, a unidade instrutora apurou que o município realizou pagamentos à Amface, com recursos do FNAS, no valor de R$ 90.688,00.
3.	Em face do resultado do julgamento, a associação interpôs o presente Recurso de Reconsideração apresentando diversos documentos e relatórios afetos à prestação de contas dos recursos transferidos.
4.	Ratifico o despacho contido à peça 97, no qual conheci o presente recurso porquanto preenchidos os requisitos de admissibilidade previstos nos arts. 32, inciso I, e 33 da Lei 8.443/1992.
5.	Os autos foram encaminhados para instrução na Secretaria de Recursos (Serur) , que analisou as informações apresentadas pelo recorrente e considerou não existir elementos para desconstituir a deliberação recorrida, motivo pelo qual propôs o conhecimento do recurso, negando-lhe o provimento.
6.	Acolho o parecer elaborado pela Serur, transcrito no Relatório precedente, que contou com a anuência do MPTCU. Incorporo os fundamentos da instrução elaborada pela Serur como minhas próprias razões de decidir, sem prejuízo de tecer as seguintes considerações.
7.	Conveniente recordar que a comprovação da boa e regular aplicação de recursos públicos transferidos mediante convênio e outros instrumentos congêneres evidencia-se mediante a execução física e a execução financeira da avença, acompanhada do nexo de causalidade entre uma e outra (Acórdão 597/2019-TCU-Segunda Câmara, Rel. Min. Marcos Bemquerer) .
8.	No presente caso, restou claro que os documentos e relatórios encaminhados pela Amface comprovam a realização de diversos cursos no período de 28/11/2011 a 9/12/2011. Verificou-se, ainda, que a nota de empenho municipal e o extrato da conta corrente comprovam a transferência dos recursos à associação, todavia não há recibos, notas fiscais, faturas ou cheques emitidos pela recorrente que são necessários para evidenciar o liame objetivo entre os recursos recebidos e as despesas relacionadas à avença.
9.	Dessa forma, sem a comprovação do nexo causalidade, os argumentos e os documentos apresentados não são suficientes para desconstituir a decisão recorrida, razão pela qual o recurso deve ser rejeitado.
10.	Com relação ao Parecer Técnico 64/2017-SESAP-MPF, elaborado pelo Ministério Público Federal, a unidade técnica apontou que é razoável supor que a entidade tenha anexado elementos comprobatórios que não foram apresentados na presente oportunidade, o que a levou a concluir que o parecer técnico acostados aos autos não contempla os documentos que possam comprovar o nexo de causalidade dos recursos recebidos pela Associação para a consecução do objeto pactuado.
11.	Ademais, deve-se recordar que "as investigações policiais e inquéritos conduzidos pelo Parquet ou qualquer processo decorrente desses procedimentos preliminares não vinculam este Tribunal, pois incide na espécie o princípio da independência das instâncias pacificado no magistério jurisprudencial desta Corte, sob a intelecção de que não há litispendência entre processos em curso neste Tribunal e procedimentos investigatórios ou processos em andamento no Poder Judiciário".
	Feitas essas considerações, concluo, em linha com a unidade técnica e com o Parquet especializado, que o arrazoado apresentado não é capaz de socorrer o recorrente, razão pela qual se deve negar provimento ao recurso, mantendo inalterada a deliberação ora combatida.
TCU, Sala das Sessões, em 24 de agosto de 2021.
AROLDO CEDRAZ 
Relator